【裁判字號】    99,審訴,120
【裁判日期】    990514
【裁判案由】    毒品危害防制條例
【裁判全文】
臺灣桃園地方法院宣示判決筆錄         99年度審訴字第120號
公  訴  人  臺灣桃園地方法院檢察署檢察官
被      告  乙○○
指定辯護人  本院公設辯護人甲○○
上列被告因違反毒品危害防制條例案件，於中華民國99年5 月14
日下午4 時許，在本院第十法庭宣示判決，出席職員如下：
          法  官  林靜梅
          書記官  施春祝
法官起立朗讀判決主文、犯罪事實要旨、處罰條文、附記事項，
及告以上訴限制、期間並提出上訴狀之法院，且諭知記載其內容
：
一、主  文：
    乙○○施用第一級毒品，累犯，處有期徒刑柒月，扣案之第
    一級毒品海洛因壹包含袋（驗餘毛重零點伍玖公克）沒收
    銷燬之；又施用第二級毒品，累犯，處有期徒刑陸月；應執
    行有期徒刑拾壹月，扣案之第一級毒品海洛因壹包含袋（驗
    餘毛重零點伍玖公克）沒收銷燬之。
二、犯罪事實要旨：
    緣乙○○前於民國88年間因施用毒品案件，經本院以88年度
    毒聲字第1363號裁定送觀察勒戒後，因認無繼續施用毒品之
    傾向，而於88年6 月29日執行完畢釋放出所，並經臺灣桃園
    地方法院檢察署檢察官以88年度偵字第293 、3355、8169號
    為不起訴處分確定；復於89年間因施用毒品案件，經本院以
    89年度毒聲字第7850號裁定送觀察勒戒後，因認有繼續施用
    毒品之傾向，再經本院以90年度毒聲字第1191號裁定令入戒
    治處所施以強制戒治，嗣經本院以90年度年度毒聲字第3378
    號裁定停止戒治，所餘戒治期間併付保護管束，而於91年3
    月12日保護管束期滿未經撤銷，視為執行完畢，該次施用毒
    品案件並經本院以90年度壢簡字第442 號判決判處有期徒刑
    4 月確定，並已執行完畢；又於上開強制戒治執行完畢釋放
    後5 年內之92年間，因施用毒品案件，經本院以92年度毒聲
    字第3058號裁定令入戒治處所施以強制戒治，嗣因93年1 月
    8 日法律修正報結，該次施用毒品案件並經本院以92年度壢
    簡字第1766號判決判處有期徒刑6 月確定；另於92年間因竊
    盜案件，經本院以92年度易字第1266號判決判處有期徒刑1
    年6 月確定；再於同年間因贓物案件，經本院以93年度簡字
    第418 號判決判處有期徒刑3 月確定；上開三罪刑嗣經本院
    以94年度聲字第2324號裁定合併定應執行有期徒刑2 年1 月
    確定，於94年9 月13日縮短刑期假釋出監併付保護管束，而
    於94年10月6 日保護管束期滿，假釋未經撤銷，視為執行完
    畢（於本案構成累犯）；繼於95年間因販賣毒品等案件，經
    臺灣高等法院以98年度上訴字第1912號判決分別判處有期徒
    刑15年4 月、7 年4 月，應執行有期徒刑17年2 月（尚未確
    定）；更於96年間因施用毒品案件，經本院以96年度壢簡字
    第2448號判決判處有期徒刑5 月，減為有期徒刑2 月又15日
    ，於97年4 月9 日確定，而於97年4 月9 日易科罰金執行完
    畢（因得與前開之罪合併定應執行刑，而認尚未執行完畢，
    於本案不構成累犯）。詎其仍不知悔改，復分別基於施用第
    一、二級毒品之犯意，於98年8 月24日22時35分許為警採尿
    時起回溯26小時內之某時及同年月24日晚上某時許，在臺灣
    地區某不詳處所及其友人位於桃園縣桃園市○○街之住處，
    施用第一級毒品海洛因、第二級毒品甲基安非他命各1 次。
    嗣於98年8 月24日20時50分許，在桃園縣桃園市○○街20號
    前為警查獲，並扣得其所有而供己施用之第一級毒品海洛因
    1 包（驗前毛重0.55公克，因鑑驗使用費失0.011 公克，驗
    餘毛重0.539 公克，含與毒品無法析離之包裝袋1 個）。
三、處罰條文：
    毒品危害防制條例第10條第1 項、第2 項、第18條第1 項前
    段，刑法第11條、第47條第1項、第51條第5 款。
四、附記事項：
    扣案之第一級毒品海洛因1 包，其中包裝袋部分，依現行檢
    驗方式乃以刮除方式為之，包裝袋上仍會摻殘若干毒品無法
    分離，應一體視為毒品部分，而依毒品危害防制條例第18條
    第1 項前段規定宣告沒收銷燬之。至鑑驗費失之毒品部分，
    既已滅失，爰不另為沒收銷燬之宣告。
五、協商判決除有刑事訴訟法第455 條之4 第1 項第1 款於本訊
    問程序終結前，被告撤銷協商合意或檢察官撤回協商聲請者
    ；第2 款被告協商之意思非出於自由意志者；第4 款被告所
    犯之罪非第455 條之2 第1 項所定得以協商判決者；第6 款
    被告有其他較重之裁判上一罪之犯罪事實者；第7 款法院認
    應諭知免刑或免訴、不受理者情形之一，及違反同條第2 項
    「法院應於協商合意範圍內為判決；法院為協商判決所科之
    刑，以宣告緩刑或2 年以下有期徒刑、拘役或罰金為限」之
    規定者外，不得上訴。
六、如有前述例外得上訴之情形，又不服本件判決，得自收受判
    決送達後10日內，向本院提出上訴書狀，上訴於第二審法院
    。
中    華    民    國    99    年     5    月     14   日
                  臺灣桃園地方法院刑事庭
                                法  官  林靜梅
以上正本證明與原本無異。
                                書記官  施春祝
中    華    民    國    99    年     5     月    14   日
附錄本案論罪科刑依據之法條：
毒品危害防制條例第10條
施用第一級毒品者，處6 月以上5 年以下有期徒刑。
施用第二級毒品者，處3 年以下有期徒刑。

司法院資訊處製作；財團法人民間司法改革基金會備份。
